臺灣新竹地方法院刑事裁定
111年度聲字第736號
聲  請  人  臺灣新竹地方檢察署檢察官
受  刑  人  玲振軒



上列聲請人因受刑人數罪併罰有二裁判以上，聲請定其應執行之
刑（111年度執聲字第518號），本院裁定如下：
    主  文
玲振軒犯如附表所示之罪，應執行有期徒刑參年伍月。
    理  由
一、本件聲請意旨略以：受刑人玲振軒因犯妨害秩序等案件，先
    後經判決確定如附表所示，應依刑法第53條及第51條第5款
    ，定其應執行之刑，爰依刑事訴訟法第477條第1項聲請裁定
    等語。
二、按數罪併罰，有2裁判以上者，依第51條之規定，定其應執
    行之刑；數罪併罰，分別宣告其罪之刑，宣告多數有期徒刑
    者，於各刑中之最長期以上，各刑合併之刑期以下，定其刑
    期，但不得逾30年，刑法第53條、第51條第5款分別定有明
    文。次按，刑法第50條規定：「裁判確定前犯數罪者，併合
    處罰之。但有下列情形之一者，不在此限：㈠得易科罰金之
    罪與不得易科罰金之罪。㈡得易科罰金之罪與不得易服社會
    勞動之罪。㈢得易服社會勞動之罪與不得易科罰金之罪。㈣得
    易服社會勞動之罪與不得易服社會勞動之罪。前項但書情形
    ，受刑人請求檢察官聲請定應執行刑者，依第51條規定定之
    。」且數罪併罰中之一罪，依刑法規定得易科罰金，若因與
    不得易科之他罪併合處罰結果而不得易科罰金時，原可易科
    部分所處之刑，自亦無庸為易科折算標準之記載（司法院釋
    字第144、679號解釋意旨參照）。再按，刑事訴訟法第370
    條第2項、第3項，已針對第二審上訴案件之定應執行之刑，
    明定有不利益變更禁止原則之適用；而分屬不同案件之數罪
    併罰，倘一裁判宣告數罪之刑，曾經定其執行刑，再與其他
    裁判宣告之刑定其執行刑時，在法理上亦應同受此原則之拘
    束。故另定之執行刑，其裁量所定之刑期，自不得重於前定
    之執行刑加計後裁判宣告之刑之總和，否則即屬違背法令（
    最高法院104年度台非字第127號判決意旨參照）。
三、經查，受刑人所犯如附表所示各罪，業經臺灣臺中地方法院
    、臺灣高等法院臺中分院及本院先後判處如附表所揭之有期
    徒刑確定在案，此有附表所示各該判決書網路列印資料、判
    決書正本及臺灣高等法院被告前案紀錄表在卷可參。其中附
    表編號2、3所示之罪刑係不得易科罰金之刑，附表編號1、4
    所示之罪刑係得易科罰金之刑，依刑法第50條第1項第1款規
    定，須經受刑人請求檢察官聲請，始得就上開不得易科罰金
    之罪刑與得易科罰金之罪刑依刑法第51條第5款規定定其應
    執行之刑。而本件業經受刑人於111年6月28日請求檢察官聲
    請合併定其應執行刑，有臺灣新竹地方檢察署受刑人定執行
    刑或易科罰金意願回覆表在卷可稽（見本院卷第9頁），依
    同法第50條第2項規定，本件自得依檢察官之聲請就不得易
    科罰金之罪刑與得易科罰金之罪刑，併合定其應執行刑之裁
    定。是本院審核受刑人所犯如附表編號2至4所示之罪，係於
    附表編號1所示判決確定日期前為之，核與首揭規定並無不
    合，並審酌附表所示各有期徒刑中之最長期（有期徒刑1年2
    月）、臺灣高等法院臺中分院前就被告所犯如附表編號1至3
    所示之682罪部分定應執行有期徒刑（有期徒刑3年2月），
    加計被告所犯如附表編號4所示之罪刑期（有期徒刑6月）之
    總和（計算式：3年2月＋6月＝3年8月）等，再衡以本件受刑
    人犯罪類型，並考量比例原則、平等原則、責罰相當原則、
    重複評價禁止原則為內涵之內部性界限等，爰定其應執行之
    刑如主文所示。
四、又受刑人所犯如附表編號1、4所示之刑，雖得易科罰金，惟
    經與如附表編號2、3所示不得易科罰金之他罪併合處罰之結
    果而不得易科罰金時，原可易科部分所處之刑，自亦無庸為
    易科折算標準之記載，是本院於定執行刑時，自無庸為易科
    罰金折算標準之記載，附此敘明。
五、據上論斷，依刑事訴訟法第477條第1項，刑法第50條第2項
    、第53條、第51條第5款，裁定如主文。
中　　華　　民　　國　　111 　年　　7 　　月　　26　　日
                  刑事第六庭    法　官　  蔡玉琪
以上正本證明與原本無異。
如不服本裁定，應於裁定送達後5日內向本院提出抗告狀。
中　　華　　民　　國　　111 　年　　7 　　月　　26　　日
                                書記官    李念純
附表：
編號  1 2 3 罪名  詐欺 詐欺 詐欺 宣告刑  有期徒刑5月 有期徒刑1年2月 有期徒刑1年1月(共680罪) 犯罪日期  109年8月4日至 109年8月5日 108年10月18日 108年10月19日至 109年1月7日 偵查(自訴)機關年度及案號  臺中地檢109年度 偵字第23976號 臺中地檢109年度 偵字第4070號等 臺中地檢109年度 偵字第4070號等 最後 事實審 法院 臺中地院 臺中高分院 臺中高分院  案號 109年度原訴字 第78號 110年度上訴字 第240、251、252 、253號 110年度上訴字 第240、251、252 、253號  判決日期 110年4月21日 110年4月27日 110年4月27日 確定 判決 法院 臺中地院 臺中高分院 臺中高分院  案號 109年度原訴字 第78號 110年度上訴字 第240、251、252 、253號 110年度上訴字 第240、251、252 、253號  判決 確定日期 110年5月18日 110年5月26日 110年5月26日 是否為得易科 罰金之案件  是 否 否 備註  臺中地檢110年度執字第7336號 臺中地檢110年度執字第8531號 臺中地檢110年度執字第8531號    編號2至3，業經臺中高分院110年度上訴字第240、251、252、253號判決定應執行有期徒刑3年    編號1至3，業經臺中高分院110年度聲字第1968號判決定應執行有期徒刑3年2月（111.5.8至114.1.7）   

編號  4 以下空白  罪名  妨害秩序   宣告刑  有期徒刑6月   犯罪日期  109年6月3日   偵查(自訴)機關年度及案號  新竹地檢110年度偵字第3493號等   最後 事實審 法院 新竹地院    案號 110年度原訴字 第55號    判決日期 111年5月6日   確定 判決 法院 新竹地院    案號 110年度原訴字 第55號    判決 確定日期 111年6月17日   是否為得易科 罰金之案件  是   備註  新竹地檢111年度執字第2356號